臺灣花蓮地方法院民事判決　　　　　　　　99年度訴字第87號
原　　　告　魏鈺娟
被　　　告　邱創勝
上列當事人間請求侵權行為損害賠償事件，本院於民國99年12月
24日言詞辯論終結，判決如下：
    主  文
被告應給付原告新台幣壹佰零柒萬貳仟捌佰參拾陸元，及自民國
九十九年三月二十九日起至清償日止，按週年利率百分之五計算
之利息。
原告其餘之訴駁回。
訴訟費用由被告負擔。
本判決於原告以新台幣拾陸萬元供擔保後，得假執行。
原告其餘假執行之聲請駁回。
    事實及理由
一、原告起訴原請求被告給付新台幣(下同)3,118,207 元，於訴
    訟進行中變更為2,317,477 元，核屬減縮應受判決事項之聲
    明，於法無違，應予准許。
二、原告主張：被告於民國98年7 月23日駕駛車牌號碼Ｕ6-2709
    號自用小客車，沿花蓮縣吉安鄉○○路○段由西往東行駛，
    ，欲左轉進入北昌五街時，竟疏未注意對向來車及未禮讓直
    行車，貿然左轉以致與對向由原告所駕駛之車牌號碼5ＧＥ-
    808 號普通重型機車發生撞擊，導致原告受有左近端脛骨骨
    折、右肩挫傷合併肌腱炎之傷害，被告自應負損害賠償責任
    。原告因本件車禍所得請求之損害計有：因傷無法工作之損
    失439,200元、勞動能力減少之損害1,578,277元、精神慰撫
    金300,000 元，為此爰依侵權行為法則，請求被告賠償上開
    款項且加計法定遲延利息。並聲明(一)被告應給付原告2,31
    7,477元。 (二)願供擔保，請准宣告假執行。被告則以：原
    告之肩傷應與車禍無關，且原告請求金額太高，其僅能賠償
    原告700,000 元等語，資為抗辯，並聲明：原告之訴駁回。
三、原告主張被告過失致生本件車禍，且致原告受有上開傷害之
    事實，業據其提出診斷證明書為證，並經本院依職權調取99
    年度花交簡字第108 號刑事卷宗核閱無訛。被告雖辯稱原告
    之肩傷與車禍無關，然經本院向慈濟醫院函詢之結果，原告
    確因本件車禍而右肩挫傷，此有該院99年11月9 日之病情說
    明書在卷可稽，是被告此部分所辯即非可採。
四、按因故意或過失，不法侵害他人之權利者，負損害賠償責任
    ；不法侵害他人之身體或健康者，對於被害人因此喪失或減
    少勞動能力或增加生活上之需要時，應負損害賠償責任；又
    不法侵害他人之身體、健康、名譽、自由、信用、隱私、貞
    操，或不法侵害其他人格法益而情節重大者，被害人雖非財
    產上之損害，亦得請求賠償相當之金額；民法第184條第1項
    前段、第193條第1項、第195條第1項分別定有明文。原告依
    諸上開各條文請求被告賠償，自屬有據。茲就原告之各項請
    求金額是否有理，分述如下：
(一)因傷無法工作之損失：原告主張其因本件車禍受傷致二年不
    能工作，以月薪18,300元計算，共計損失439,200元 等語，
    固據其提出在職證明書，勞工保險投保資料表為證。然查原
    告因本件車禍所受傷害於一年後即可恢復工作，此有上開慈
    濟醫院之病情說明書可佐，是其此部分之損失應以一年計算
    。又原告受傷至98年底均全額支薪，亦有原告之在職證明書
    可證，故原告因傷無法工作致受有薪資損害之期間應係99年
    1月至7月間共計七個月，合計為128,100 元。逾此部分之請
    求尚嫌無據，不應准許。
(二)減少勞動能力之損害：原告主張其受傷後減少勞動能力46.1
    3%，如計算至65歲退休時止，所受損害約為1,578,277 元，
    亦據其提出勞工保險局99年9 月16日函為證，且上述之病情
    說明書亦表示原告喪失勞動能力約50% ，本非無據。惟經本
    院計算之結果，原告為56年4月29日生，自99年8月(99年7月
    以前為無法工作期間，由被告負賠償薪資之責) ，至其年滿
    65歲止，期間為21年又9個月，合計261個月，以月薪18,300
    元依霍夫曼公式扣除中間利息計算，其金額應為 1,493,293
    元(計算式：18300*176.000000000*46.13%)。是原告計算之
    金額尚有誤差，應以本院計算者為準，即原告此部分得請求
    者為1,493,293元，超過部分於法不合，不能准許。
(三)精神慰撫金：原告主張其受傷精神受有痛苦，請求被告賠償
    精神慰撫金300,000 元。經本院審酌原告所受傷勢非輕，傷
    後尚無固定工作；而被告為警員，收入穩定等一切情狀，認
    原告此部分之請求尚屬公允，應予准許。
五、綜上所述，本件原告所受損害合計為1,921,393 元，原應由
    被告負賠償之責。惟按損害之發生或擴大，被害人與有過失
    者，法院得減輕賠償金額，或免除之，民法第217條第1項亦
    定有明文。經查：本件車禍發生之主要原因固為被告駕駛自
    用小客車行經交岔路口左轉時，未注意對向來車，轉彎車未
    讓直行車先行。然原告駕駛機車行經交岔路口，未注意車前
    狀況，亦為肇事之次要原因。上開事實，亦經本院依職權調
    閱上述之刑事案卷查明無誤，且有台灣花蓮地方法院檢察署
    檢察官98年度調偵字第78號聲請簡易判決處刑書附卷可稽。
    是原告就本件車禍事故之發生與有過失，本院斟酌其過失程
    度，認原告應負百分之四十之過失責任，被告應負百分之六
    十之過失責任。據此計算，被告應賠償原告1,152,836 元。
    另查被告於本件起訴前已給付原告80,000元，此為兩造所是
    認，原告並同意扣除，故被告尚應給付原告1,072,836 元，
    被告辯稱僅能再賠償原告700,000元云云，尚非可採。
六、從而，原告依侵權行為損害賠償之法律關係，請求被告給付
    原告1,072,836 元及其法定遲延利息之範圍內，為有理由，
    應予准許；逾此部分之請求，尚乏依據，應予駁回。
七、原告陳明願供擔保，請求宣告假執行，就其勝訴部分核無不
    合，茲酌定相當之擔保金額，予以准許。至其敗訴部分之聲
    請則失所依附，應併駁回。
八、訴訟費用負擔之依據：依民事訴訟法第79條。
中    華    民    國   100    年    1     月    7     日
                            臺灣花蓮地方法院民事庭
                              法      官    陳鈺林
上列為正本係照原本作成。
如不服本判決，應於送達後20日內，向本院提出上訴狀並表明上
訴理由，如於本判決宣示後送達前提起上訴者，應於判決送達後
10日內補提上訴理由書（須按他造當事人之人數附繕本）。
中    華    民    國   100    年    1     月    7     日
                              法院書記官    許志豪